【裁判字號】    92,易,767
【裁判日期】    920723
【裁判案由】    竊盜
【裁判全文】
臺灣高雄地方法院刑事判決                          九十二年度易字第七六七號
    公  訴  人  臺灣高雄地方法院檢察署檢察官
    被      告  丙○○
右列被告因竊盜案件，經檢察官提起公訴（九十二年度偵字第四八五八號）及併案併
案審理（九十二年度偵字第六四一九號），本院判決如左：
    主  文
丙○○共同連續攜帶兇器竊盜未遂，處有期徒刑伍月，如易科罰金，以參佰元（即新
臺幣玖佰元）折算壹日。
扣案之大鐵槌壹支、小鐵槌壹支、鐵鋸壹支、鐵橇壹支及鐵鏨壹支，均沒收。
    事  實
一、(一)丙○○為聽、語能障礙之瘖啞人與丁○○（拘提中，另行審結）共同意圖為自
      己不法所有之犯意聯絡，於民國九十二年二月二十七日十四時三十分許，在高
      雄市左營區○○○路四號，攜帶客觀上對人之生命、身體有危害之丁○○所有
      大鐵槌一支、小鐵槌一支及丙○○所有鐵鋸一支、、鐵橇一支及鐵鏨一支，共
      同竊取高雄市政府公共車船管理處所有之伸縮自動門乙座，於拆解一半而尚未
      得手時，即為警當場查獲，並扣得丁○○所有供犯罪所用之大鐵槌一支、小鐵
      槌一支及丙○○所有供犯罪所用之鐵鋸一支、鐵橇一支及鐵鏨一支。
    (二)丙○○復承前揭之概括犯意，與許吉至（由公訴人另行偵辦）基於意圖為自己
      不法之所有之犯意聯絡，於九十二年三月十九日十五時許，在高雄市三民區○
      ○○路三七三巷十九號內，共同竊取電焊車二台、廢鐵半包（重約五十公斤）
      得手後將之放置於三輪車上正欲離去時，為乙○○發現報警而查獲。
二、案經高雄市政府警察局左營分局報請臺灣高雄地方法院檢察署檢察官偵查起訴並
    及併案審理。
    理  由
一、訊據被告對右揭犯罪事實，均坦承不諱；核與同案被告丁○○、許吉至於警訊時
    陳述情節大致相符；並經被害人甲○○、乙○○於警訊時指述明確；且有被害人
    立具之贓物認領保管收據二紙、照片十三幀在卷可證，此外，復有丁○○所有之
    大鐵槌一支、小鐵槌一支及丙○○所有之鐵鋸一支、鐵橇一支及鐵鏨一支扣案可
    證，事證明確，被告犯行應堪認定。
二、按刑法第三百二十一條第一項第三款之攜帶兇器竊盜罪，係以行為人攜帶兇器竊
    盜為其加重條件，此所謂兇器，其種類並無限制，凡客觀上足對人之生命、身體
    、安全構成威脅，具有危險性之兇器均屬之，且祇須行竊時攜帶此種具有危險性
    之兇器為已足，並不以攜帶之初有行兇之意圖為必要。經查，依警卷卷存之上開
    扣案工具照片，可知上開工具質地堅硬，在客觀上對人之生命、身體具有危險性
    ，足供作為兇器使用，應可認定。又竊盜之既、未遂之判斷，於體積及重量鉅大
    ，而難以移動之物，要能達到足以導致支配權轉移之掌握階段，顯較小巧之物為
    難，故其竊取之既遂尚須有其他之裝備，例如以車輛或其他裝備加以裝運，故若
    行為人業已將他人物裝妥於運輸工具之上，即可認定為竊取既遂（最高法院四十
    四年度台上字第五一五號判例可供參酌），本件之上開伸縮自動門，依卷存照片
    觀之，係體積龐大且難以移動，且尚未放置於被告之運載工具上，則依上開說明
    ，尚屬竊盜未遂階段，而非既遂。是核被告所為係犯刑法第三百二十一條第二項
    、第一項第三款攜帶兇器竊盜未遂罪、第三百二十條第一項普通竊盜罪；被告與
    丁○○就犯罪事實一之(一)，被告與許吉至就犯罪事實一之(二)，分別有犯意聯絡及
    行為分擔，各為共同正犯；又被告前後二次犯行，時間緊接，犯罪手法相似，所
    犯均係基本構成要件相同，顯係基於概括犯意為之，為連續犯，應依刑法第五十
    六條規定，論以情節較重之攜帶兇器竊盜未遂罪，並加重刑；再被告就犯罪事實
    一之(一)，已著手於犯罪行為之實行而不遂，為未遂犯，應依刑法第二十六條前段
    規定減輕其刑，並依刑法第七十一條第一項規定，先加後減之。刑法第二十條所
    稱之「瘖啞人」，係指出生及自幼瘖啞者言，本件被告丙○○係於六、七歲時因
    病而瘖、啞乙節，業據其於本院審理時自承在卷，則被告係刑法第二十條規定之
    瘖啞人，應依該條之規定減輕其刑。本件被告係屬攜帶兇器竊盜未遂罪，已如上
    所述，從而公訴人犯罪事實欄認本件被告所犯係攜帶兇器竊盜既遂罪，自有未洽
    。本院審酌被告有多次竊盜，有卷存臺灣高等法院被告全國前案紀錄表及臺灣高
    雄地方法院檢察署刑案資料查註紀錄表各乙份可按，足見其素行不佳，惟於犯罪
    後坦承犯行，態度良好；且其所竊取之物品，價值均屬非鉅，業據被害人於警詢
    中分別陳明在卷，而該遭竊之物均已發還前揭被害人保管，亦有贓物認領保管收
    據可資證明，所生實害尚屬輕微及被告為聽、語能障礙之人等一切情狀，量處如
    主文所示之刑，並諭知易科罰金折算標準以示懲戒。本件被告丙○○前於八十三
    年七月十八日因竊盜案件，經本院判處拘役四十日，緩刑二年確定，復於八十七
    年六月八日再因竊盜案件，經臺灣台南地方法院判處罰金五千元確定，再於八十
    八年三月四日仍因竊盜案件，經本院判處罰金五百元確定，嗣於八十八年十一月
    三十日因搶奪案件，經本院判處有期徒刑八月，緩刑二年確定，並未經執行及假
    釋，有卷存臺灣高等法院被告全國前案紀錄表可查，公訴人認其於八十八年間因
    搶奪案件，經法院判處有期徒刑八月，於八十九年間假釋期滿執行完畢，五年內
    再犯本件有期徒刑以上之罪，為累犯云云，自亦未洽。此外，扣案大鐵槌一支、
    小鐵槌一支為丁○○所有，鐵鋸一支、鐵橇一支及鐵鏨一支為被告丙○○所有，
    且均係供其二人共同犯罪所用之物，業據被告供明在卷，爰依刑法第三十八條第
    一項第二款，併予宣告沒收。
四、據上論斷，應依刑事訴訟法第二百九十九條第一項前段，刑法第二十八條、第五
    十六條、第三百二十一條第二項、第一項第三款、第三百二十條第一項、第二十
    六條前段、第二十條、第四十一條第一項、第三十八條第一項第二款，罰金罰鍰
    提高標準條例第二條，判決如主文。
中      華      民      國    九十二    年      七      月    二十三    日
                                  臺灣高雄地方法院刑事第七庭
                                      法  官  曾吉雄
右正本證明與原本無異。
如不服本判決，應於判決送達後十日內，向本院提出上訴狀。
                                      書記官   唐美玲
中    華    民    國    九十二    年       七      月      二十四      日
附錄本判決論罪之法條：
刑法第三百二十條第一項：
意圖為自己不法之所有或第三人不法之所有，而竊取他人之動產者，為竊盜罪，處五
年以下有期徒刑、拘役或五百元以下罰金。
刑法第三百二十一條
犯竊盜罪而有左列情形之一者，處六月以上、五年以下有期徒刑：
    三、攜帶兇器而犯之者。
前項之未遂犯罰之。


司法院資訊處製作；財團法人民間司法改革基金會備份。
